---
title: "Programación y elaboración de gráficos en R"
author: "Freddy F. Tapia C."
output:
  html_document:
    self_contained: false
---

```{r, include=FALSE}
tutorial::go_interactive()
```

## <span style="color:navy"> **_Construción de gráficos usando librería base_** </span>

### Definir data a graficar

```{r ex="create_a", type="pre-exercise-code"}
#x <- seq(-5*pi,5*pi,length=100)

#y <- cos(x)

```

```{r ex="create_a", type="sample-code"}
# Definir variable x, como una secuencia de 100 valores entre -5*pi y 5*pi 



# Definir variable y, como el coseno del vector anterior



# Crear un grafico de líneas, de color verde y de anchura de línea 4






```

```{r ex="create_a", type="solution"}
#x
x <- seq(-5*pi,5*pi,length=100)

#y
y <- cos(x)

# Grafica la función
a <- plot(x,y,type = "l",col="green",lwd=4)
a
```

```{r ex="create_a", type="sct"}
test_object("a")
#test_output_contains("x", incorrect_msg = "Make sure to print `x`.")
success_msg("Bien hecho!")
```

### Construir un gráfico sencillo

```{r ex="create_b", type="pre-exercise-code"}
x <- seq(-5*pi,5*pi,length=100)

y <- cos(x)

```

```{r ex="create_b", type="sample-code"}
# A partir del grafico anterior, agregar título, subtítulo y nombre de ejes
b=plot(x,y,type = "l",col="green",lwd=4,main=___,sub =___ ,xlab =___ ,ylab =___ )

# Crear un gráfico de color morado, y de titulo "Función Coseno"


# Crear un gráfico de color rojo y con un grosor de línea de 5


```

```{r ex="create_b", type="solution"}
b <- plot(x,y,type = "l",col="green",lwd=4,main="Coseno",sub ="Grafico 1" ,xlab = "eje x" ,ylab = "eje y" )
b

b1 <- plot(x,y,type = "l",col="purple",lwd=4,main="Función Coseno")
b1

b2 <- plot(x,y,type = "l",col="red",lwd=5)
b2
```

```{r ex="create_b", type="sct"}
test_object("b")
#test_output_contains("x", incorrect_msg = "Make sure to print `x`.")
success_msg("Bien hecho!")
```

### Construir diferentes tipos de gráficos (1)

```{r ex="create_c", type="pre-exercise-code"}
x <- seq(-5*pi,5*pi,length=100)

y <- cos(x)

```

```{r ex="create_c", type="sample-code"}
# A partir de la data anterior, generar un grafico de puntos
b1=plot(x,y,type = "-",col="green",lwd=4)

# Generar un grafico de líneas + puntos
b2=plot(x,y,type = "-",col="green",lwd=4)

# Generar un grafico de líneas sin puntos
b3=plot(x,y,type = "-",col="green",lwd=4)

# Generar un grafico usando argunmeto "o"
b4=plot(x,y,type = "-",col="green",lwd=4)


```

```{r ex="create_c", type="solution"}
# Generar un grafico de puntos
b1=plot(x,y,type = "p",col="green",lwd=4)

# Generar un grafico de líneas + puntos
b2=plot(x,y,type = "b",col="green",lwd=4)

# Generar un grafico de líneas sin puntos
b3=plot(x,y,type = "c",col="green",lwd=4)

# Generar un grafico usando argunmeto "o"
b4=plot(x,y,type = "o",col="green",lwd=4)
```

### Construir diferentes tipos de gráficos (2)

```{r ex="create_d", type="pre-exercise-code"}
x <- seq(-5*pi,5*pi,length=100)

y <- cos(x)

```

```{r ex="create_d", type="sample-code"}
# Generar un grafico usando argunmeto "h"
c1=plot(x,y,type = "-",col="green",lwd=4)

# Generar un grafico usando argunmeto "s"
c2=plot(x,y,type = "-",col="green",lwd=4)

# Generar un grafico usando argunmeto "S"
c3=plot(x,y,type = "-",col="green",lwd=4)

# Generar un grafico usando argunmeto "n"
c4=plot(x,y,type = "-",col="green",lwd=4)


```

```{r ex="create_d", type="solution"}
# Generar un grafico usando argunmeto "h"
c1=plot(x,y,type = "h",col="green",lwd=4)

# Generar un grafico usando argunmeto "s"
c2=plot(x,y,type = "s",col="green",lwd=4)

# Generar un grafico usando argunmeto "S"
c3=plot(x,y,type = "S",col="green",lwd=4)

# Generar un grafico usando argunmeto "n"
c4=plot(x,y,type = "n",col="green",lwd=4)
```

```{r ex="create_d", type="sct"}
test_object("c1")
#test_output_contains("x", incorrect_msg = "Make sure to print `x`.")
success_msg("Bien hecho!")
```

### Uso de argumentos en la construcción de un gráfico

```{r ex="create_e", type="pre-exercise-code"}
x <- seq(-5*pi,5*pi,length=100)

y <- cos(x)

```

```{r ex="create_e", type="sample-code"}
# Generar un grafico usando asp = 0.2
d1=plot(x,y,type = "l",col="green",lwd=4,asp=___)

# Generar un grafico usando asp = 1
d1=plot(x,y,type = "l",col="green",lwd=4,asp=___)

# Generar un grafico usando asp = 3
d1=plot(x,y,type = "l",col="green",lwd=4,asp=___)



```

```{r ex="create_e", type="solution"}
# Generar un grafico usando asp = 0.2
d1=plot(x,y,type = "l",col="green",lwd=4,asp=0.2)

# Generar un grafico usando asp = 1
d1=plot(x,y,type = "l",col="green",lwd=4,asp=1)

# Generar un grafico usando asp = 3
d1=plot(x,y,type = "l",col="green",lwd=4,asp=3)
```

```{r ex="create_e", type="sct"}
test_object("d1")
#test_output_contains("x", incorrect_msg = "Make sure to print `x`.")
success_msg("Bien hecho!")
```

### Histogramas

```{r ex="create_e1", type="pre-exercise-code"}
#x <- seq(-5*pi,5*pi,length=100)

#y <- cos(x)

```

```{r ex="create_e1", type="sample-code"}
# Generar un histograma simple con 1000 numero aleatorios normales de varianza 1 y media 0
a <- hist(rnorm(___,___,___))

# Generar un histograma simple con 1000 numero aleatorios normales de varianza 1 y media 0, usando 20 clases (breaks)
b <- hist(rnorm(___,___,___),breaks=___)

# Generar un histograma simple con 1000 numero aleatorios normales de varianza 1 y media 0, usando 20 clases (breaks), de color gris, con un titulo = "Histograma", y nombre de ejes: eje x= "Números aleatorios", eje y= "Frecuencia"
c <- hist(rnorm(___,___,___),breaks=___,col=___,
      xlab=___, ylab=___,main=___)


```

```{r ex="create_e1", type="solution"}
# Generar un histograma simple con 1000 numero aleatorios normales de varianza 1 y media 0
a <- hist(rnorm(1000,0,1))

# Generar un histograma simple con 1000 numero aleatorios normales de varianza 1 y media 0, usando 20 clases (breaks)
b <- hist(rnorm(1000,0,1),breaks=20)

# Generar un histograma simple con 1000 numero aleatorios normales de varianza 1 y media 0, usando 20 clases (breaks), de color gris, con un titulo = "Histograma", y nombre de ejes: eje x= "Números aleatorios", eje y= "Frecuencia"
c <- hist(rnorm(1000,0,1),breaks=20,col="grey",
      xlab="Números aleatorios", ylab="Frecuencia",main="Histograma")

```

```{r ex="create_e1", type="sct"}
test_object("a")
#test_output_contains("x", incorrect_msg = "Make sure to print `x`.")
success_msg("Bien hecho!")
```

### Boxplots

```{r ex="create_e2", type="pre-exercise-code"}
library(ggplot2)
data(mpg)

```

```{r ex="create_e2", type="sample-code"}
# Generar boxplot simple usando las columnas 3, 8 y 9 de la data mpg
a=boxplot(___)

# Generar boxplot simple horizontal usando las columnas 3, 8 y 9 de la data mpg
b=boxplot(___,horizontal = ___)

# Generar boxplot simple  usando las columnas 3, 8 y 9 de la data mpg, usando los colores azul, verde y rojo para cada variable
c=boxplot(___, border = c(___, ___, ___))


```

```{r ex="create_e2", type="solution"}
# Generar boxplot simple usando las columnas 3, 8 y 9 de la data mpg
a=boxplot(mpg[,c(3,8,9)])

# Generar boxplot simple horizontal usando las columnas 3, 8 y 9 de la data mpg
b=boxplot(mpg[,c(3,8,9)],horizontal = TRUE)

# Generar boxplot simple  usando las columnas 3, 8 y 9 de la data mpg, usando los colores azul, verde y rojo para cada variable
c=boxplot(mpg[,c(3,8,9)], border = c("blue", "green", "red"))
```

```{r ex="create_e2", type="sct"}
test_object("a")
#test_output_contains("x", incorrect_msg = "Make sure to print `x`.")
success_msg("Bien hecho!")
```



## <span style="color:navy"> **_Construción de gráficos usando paquete ggplot2_** </span>

### Generar un gráfico usando ggplot

```{r ex="create_f", type="pre-exercise-code"}
library(ggplot2)

x <- seq(-5*pi,5*pi,length=100)

y <- cos(x)

```

```{r ex="create_f", type="sample-code"}
# Forma 1, usar la data x e y, para generar un gráfico de línea de color azul
a1=ggplot(data=data.frame(___,___), aes(___, ___)) + geom_line(color=___)

# Forma 2, usar la data x e y, para generar un gráfico de línea de color verde
a2=ggplot(data=data.frame(___,___)) + geom_line( aes(___, ___),color=___)

# Forma 3, usar la data x e y, para generar un gráfico de línea de color marron
a3=ggplot() + geom_line(data=data.frame(___,___),aes(___, ___),color=___)


```

```{r ex="create_f", type="solution"}
# Generar un grafico forma 1
a1=ggplot(data=data.frame(x,y), aes(x, y)) + geom_line(color="blue")
a1

# Generar un grafico forma 2
a2=ggplot(data=data.frame(x,y)) + geom_line( aes(x, y),color="green")
a2

# Generar un grafico forma 3
a3=ggplot() + geom_line(data=data.frame(x,y),aes(x, y),color="brown")
a3

```

```{r ex="create_f", type="sct"}
#test_object("a1")
#test_output_contains("x", incorrect_msg = "Make sure to print `x`.")
success_msg("Bien hecho!")
```

### Usos de Geoms y estéticas (1)

```{r ex="create_g", type="pre-exercise-code"}
library(ggplot2)
#data grafico de area
a <- ggplot(mpg, aes(hwy))

#data grafico de barras
b <- ggplot(mpg, aes(fl))


```

```{r ex="create_g", type="sample-code"}
# Generar un grafico de área, a partir de la data mpg (variable a), de color azul y relleno verde
a + geom____(stat = "bin",color=___,fill=___)

# Generar un grafico de puntos, usando la variable a
___ + geom____()

# Generar un Histograma, a partir de la variable a, con 5 clases
a + geom_histogram(binwidth = ___)

# Un grafico de barras a partir de la variable b (data mpg)
___ + geom____()

```

```{r ex="create_g", type="solution"}
# Generar un grafico de área
a+geom_area(stat = "bin",color="blue",fill="green")

# Generar un grafico de puntos
a + geom_dotplot()

# Generar un Histograma
a + geom_histogram(binwidth = 5)

# Un grafico de barras
b + geom_bar()



```

```{r ex="create_g", type="sct"}
#test_object("a1")
#test_output_contains("x", incorrect_msg = "Make sure to print `x`.")
success_msg("Bien hecho!")
```

### Usos de Geoms y estéticas (2)

```{r ex="create_h", type="pre-exercise-code"}
library(ggplot2)
#data geom_path
d <- ggplot(economics,aes(date,unemploy))

#data geom_jitter
f <- ggplot(mpg, aes(cty, hwy))

```

```{r ex="create_h", type="sample-code"}
# Generar un grafico de path, usando la data d (economics)
d+geom____(lineend = "butt",linejoin = "round",linemitre = 1)

# Generar un grafico de ribbon, usando la data d (economics), usando un umbral de 900 más o menos la variable unemploy
___+geom____(aes(ymin=unemploy-___,ymax=unemploy+___))

# Generar un jitter, usando la data f (mpg)
f+ geom____()

# Un grafico de point, usando la data f (mpg)
___+ geom____()


```

```{r ex="create_h", type="solution"}
# Generar un grafico de path
d+geom_path(lineend = "butt",linejoin = "round",linemitre = 1)

# Generar un grafico de ribbon
d+geom_ribbon(aes(ymin=unemploy-900,ymax=unemploy+900))

# Generar un jitter
f+ geom_jitter()

# Un grafico de point
f+ geom_point()

```

```{r ex="create_h", type="sct"}
#test_object("a1")
#test_output_contains("x", incorrect_msg = "Make sure to print `x`.")
success_msg("Bien hecho!")
```

### Usos de Geoms y estéticas (3)

```{r ex="create_i", type="pre-exercise-code"}
library(ggplot2)
#data smoth
f <- ggplot(mpg, aes(cty, hwy))

#data boxplot
g <- ggplot(mpg,aes(class,hwy))

#data line
j <- ggplot(economics,aes(date, unemploy))

#data map
data <- data.frame(murder=USArrests$Murder,state=tolower(rownames(USArrests)))
map=map_data("state")
l <- ggplot(data,aes(fill=murder))

```

```{r ex="create_i", type="sample-code"}
# Generar un gráfico usando geom_smoth, usar variable f (mpg)
___ + geom____()

# Generar un gráfico usando geom_text, usar variable f (mpg)
___ + geom____(aes(label = cty))

# Generar un gráfico usando geom_boxplot, usar variable g (mpg)
___ + geom____()

# Generar un gráfico usando geom_line, usar variable j (economics)
___+geom____()

# Generar un gráfico usando geom_map, usar variable l (USArrests)
___ +geom____(aes(map_id=state),map=map)+expand_limits(x=map$long,y=map$lat)


```

```{r ex="create_i", type="solution"}
# Generar un grafico de smoth
f+ geom_smooth()

# Generar un grafico de text
f+ geom_text(aes(label = cty))

# Generar un boxplot
g+geom_boxplot()

# Un grafico de line
j+geom_line()

# Un grafico de geom map
l+geom_map(aes(map_id=state),map=map)+expand_limits(x=map$long,y=map$lat)


```

```{r ex="create_i", type="sct"}
#test_object("a1")
#test_output_contains("x", incorrect_msg = "Make sure to print `x`.")
success_msg("Bien hecho!")
```

### Uso de Stats

```{r ex="create_j", type="pre-exercise-code"}
library(ggplot2)
#data bind
a <- ggplot(mpg, aes(hwy))

#data bind 2d
f <- ggplot(mpg, aes(cty, hwy))

#data contour
m <- ggplot(seals,aes(long,lat))

#data boxplot
g <- ggplot(mpg,aes(class,hwy))

```

```{r ex="create_j", type="sample-code"}
# Generar un grafico con stat_bin, usar variable a (mpg) 
___ + stat____(binwidth = 1,origin=10)

# Generar un grafico con stat_bin2d, usar variable f (mpg) con 30 binds
___ + stat____(bins = ___, drop = TRUE)

# Generar un grafico con stat_contour, usar variable m (seals) 
___ + stat____(aes(z = delta_lat))

# Generar un grafico con stat_boxplot, usar variable g (mpg) 
___ + stat____(coef = 1.5)


```

```{r ex="create_j", type="solution"}
# Generar un grafico con stat_bin, usar variable a (mpg) 
a + stat_bin(binwidth = 1,origin=10)

# Generar un grafico con stat_bin2d, usar variable f (mpg) 
f + stat_bin2d(bins = 30, drop = TRUE)

# Generar un grafico con stat_contour, usar variable m (seals) 
m + stat_contour(aes(z = delta_lat))

# Generar un grafico con stat_boxplot, usar variable g (mpg) 
g + stat_boxplot(coef = 1.5)


```

```{r ex="create_j", type="sct"}
#test_object("a1")
#test_output_contains("x", incorrect_msg = "Make sure to print `x`.")
success_msg("Bien hecho!")
```

### Escalas

```{r ex="create_k", type="pre-exercise-code"}
library(ggplot2)

#data scale_fill_manual
b <- ggplot(mpg, aes(fl))
n <- b + geom_bar(aes(fill = fl))

#data base scale_x_date
last_month <- Sys.Date() - 0:29
df <- data.frame(
  date = last_month,
  price = runif(30)
)
base <- ggplot(df, aes(date, price)) +
  geom_line()

```

```{r ex="create_k", type="sample-code"}
# Generar un grafico con scale_fill_manual, usando los siguientes colores: "skyblue", "royalblue", "blue", "navy", usar la variable n
___ + scale___(
  values = c(___, ___, ___, ___), limits = c("d", "e", "p", "r"), breaks =c("d", "e", "p", "r"), name = "fuel", labels = c("D", "E", "P", "R"))

# Generar un grafico con scale_x_date (1), usar data base y date_labels = "%Y %m %d"
___ + scale___(date_labels = ___)

# Generar un grafico con scale_x_date (2), usar data base y date_labels ="%b %d"
___ + scale____(date_labels = ___)

# Generar un grafico con scale_x_date (3), usar data base y date_labels ="%W"
___ + scale____(date_breaks = "1 week", date_labels = ___)

# Generar un grafico con scale_x_date (4), usar data base 
___ + scale____(date_minor_breaks = "1 day")

# Generar un grafico con scale_x_date (5), usar data base 
___ + scale____(limits = c(Sys.Date() - 7, NA))

```

```{r ex="create_k", type="solution"}
# Generar un grafico de scale_fill_manual
n + scale_fill_manual(
  values = c("skyblue", "royalblue", "blue", "navy"), limits = c("d", "e", "p", "r"), breaks =c("d", "e", "p", "r"), name = "fuel", labels = c("D", "E", "P", "R"))

# Generar un grafico de scale_x_date (1)
base + scale_x_date(date_labels = "%Y %m %d")

# Generar un grafico de scale_x_date (2)
base + scale_x_date(date_labels = "%b %d")

# Generar un grafico de scale_x_date (3)
base + scale_x_date(date_breaks = "1 week", date_labels = "%W")

# Generar un grafico de scale_x_date (4)
base + scale_x_date(date_minor_breaks = "1 day")

# Generar un grafico de scale_x_date (5)
base + scale_x_date(limits = c(Sys.Date() - 7, NA))

```

```{r ex="create_k", type="sct"}
#test_object("a1")
#test_output_contains("x", incorrect_msg = "Make sure to print `x`.")
success_msg("Bien hecho!")
```

### Sistemas de coordenadas


```{r ex="create_l", type="pre-exercise-code"}
library(ggplot2)

#data
b <- ggplot(mpg, aes(fl))
r <- b + geom_bar()

```

```{r ex="create_l", type="sample-code"}
# Generar un grafico con coord_cartesian, usar variable r (mpg), usar límites de 0 a 5
___ + coord____(xlim = c(___, ___))

# Generar un grafico con coord_fixed, usar variable r (mpg), usar un ratio de 1/5
___ + coord____(ratio = ___)

# Generar un grafico con coord_flip,usar variable r (mpg)
___ + coord____()

# Generar un grafico con coord_polar, usar variable r (mpg)
___ + coord____(theta = "x", direction=1 )

# Generar un grafico con coord_trans, usar variable r (mpg)
___ + coord____(y = "sqrt")

# Generar un grafico con coord_map, usar variable r (mpg)
___ + coord____(projection = "ortho",
              orientation=c(41, -74, 0))

```

```{r ex="create_l", type="solution"}
# Generar un grafico de coord_cartesian
r + coord_cartesian(xlim = c(0, 5))


# Generar un grafico de coord_fixed 
r + coord_fixed(ratio = 1/5)

# Generar un grafico de coord_flip
r + coord_flip()

# Generar un grafico de coord_polar
r + coord_polar(theta = "x", direction=1 )

# Generar un grafico de coord_trans
r + coord_trans(y = "sqrt")

# Generar un grafico de coord_map
r + coord_map(projection = "ortho",
              orientation=c(41, -74, 0))

```

```{r ex="create_l", type="sct"}
#test_object("a1")
#test_output_contains("x", incorrect_msg = "Make sure to print `x`.")
success_msg("Bien hecho!")
```

### Ajuste de posición y temas

```{r ex="create_m", type="pre-exercise-code"}
library(ggplot2)

#data s
s <- ggplot(mpg,aes(fl,fill=drv))

#data r
b <- ggplot(mpg, aes(fl))
r <- b + geom_bar()

```

```{r ex="create_m", type="sample-code"}
# Generar un grafico usando dodge como posicion, usar data s (mpg)
___ + geom____(position = "___")

# Generar un grafico usando fill como posicion, usar data s (mpg)
___ + geom____(position = "___")

# Generar un grafico usando stack como posicion, usar data s (mpg)
___ + geom____(position = "___")

# Generar un grafico con el tema theme_bw, usar data r
___ +theme____()

# Generar un grafico con el tema theme_grey, usar data r
___ +theme____()

# Generar un grafico con el tema theme_void, usar data r
___ +theme____()

```

```{r ex="create_m", type="solution"}
# Generar un grafico de dodge
s + geom_bar(position = "dodge")

# Generar un grafico de fill
s + geom_bar(position = "fill")

# Generar un grafico de stack
s + geom_bar(position = "stack")

# Generar un grafico de theme_bw
r +theme_bw()

# Generar un grafico de theme_grey
r+theme_grey()

# Generar un grafico de theme_void
r+theme_void()

```

```{r ex="create_m", type="sct"}
#test_object("a1")
#test_output_contains("x", incorrect_msg = "Make sure to print `x`.")
success_msg("Bien hecho!")
```

### Faceting y labels

```{r ex="create_n", type="pre-exercise-code"}
library(ggplot2)
#data t
t <- ggplot(mpg,aes(cty,hwy)) + geom_point()

```

```{r ex="create_n", type="sample-code"}
# Generar un grafico con facet_grid (1), usando todas las variables con respecto a la variable "fl"", usar data t (mpg)
___ + facet____(. ~ ___)

# Generar un grafico con facet_grid (2), usando la variable "year" con respecto a todas las variables, usar data t (mpg)
___ + facet____(___ ~ .)

# Generar un grafico con facet_grid (3), usando la variable "year" con respecto a la variable "fl"", usar data t (mpg)
___ + facet____(___ ~ ___)

# Generar un grafico con labels (1), agregando titulo = "Nuevo gráfico", xlab = "eje x", ylab = "eje y", usar data t (mpg)
___ + ggtitle(___)+xlab(___)+ylab(___)

# Generar un grafico con labels (2), agregando titulo = "Nuevo gráfico", xlab = "eje x", ylab = "eje y", usar data t (mpg)
___ + labs(title =___, x = ___, y = ___)

```

```{r ex="create_n", type="solution"}
# Generar un grafico de facet_grid (1)
t + facet_grid(. ~ fl)

# Generar un grafico de facet_grid (2)
t + facet_grid(year ~ .)

# Generar un grafico de facet_grid (3)
t + facet_grid(year ~ fl)

# Generar un grafico de labels (1)
t + ggtitle("Nuevo gráfico")+xlab("eje x")+ylab("eje y")

# Generar un grafico de labels (2)
t + labs(title ="Nuevo gráfico", x = "eje x", y = "eje y")

```

```{r ex="create_n", type="sct"}
#test_object("a1")
#test_output_contains("x", incorrect_msg = "Make sure to print `x`.")
success_msg("Bien hecho!")
```

### Legend y zooming

```{r ex="create_o", type="pre-exercise-code"}
library(ggplot2)

#data p
ToothGrowth$dose <- as.factor(ToothGrowth$dose)
p <- ggplot(ToothGrowth, aes(x=dose, y=len, fill=dose)) + 
  geom_boxplot()

#data t
t <- ggplot(mpg,aes(cty,hwy)) + geom_point()

```

```{r ex="create_o", type="sample-code"}
# Generar un grafico de legend (1), usar data p y "bottom" para indicar la posición
___ + theme(legend.position=___)

# Generar un grafico de legend (2), usar data p
___ + theme(legend.text = element_text(colour="blue", size=10, 
                                     face="bold"))

# Generar un grafico de legend (3), usar data p
___ + theme(legend.background = element_rect(fill="lightblue",
                                  size=0.5, linetype="solid", 
                                  colour ="darkblue"))
# Generar un grafico de zoom (1), usar data t, para eje x usar límites de 0 a 100, y para el eje y usar de 10 a 20
___ + coord_cartesian(
  xlim = c(___, ___), ylim = c(___, ___))

# Generar un grafico de zoom (2), usar data t, usar límite de 10 a 20
___ + ylim(___, ___)

# Generar un grafico de zoom (3), usar data t
___ + scale_x_continuous(limits = c(0, 100)) +
  scale_y_continuous(limits = c(0, 100))

```

```{r ex="create_o", type="solution"}
# Generar un grafico de legend (1)
p + theme(legend.position="bottom")

# Generar un grafico de legend (2)
p + theme(legend.text = element_text(colour="blue", size=10, 
                                     face="bold"))

# Generar un grafico de legend (3)
p + theme(legend.background = element_rect(fill="lightblue",
                                  size=0.5, linetype="solid", 
                                  colour ="darkblue"))

# Generar un grafico de zoom (1)
t + coord_cartesian(
  xlim = c(0, 100), ylim = c(10, 20))

# Generar un grafico de zoom (2)
t + ylim(10, 20)

# Generar un grafico de zoom (3)
t + scale_x_continuous(limits = c(0, 100)) +
  scale_y_continuous(limits = c(0, 100))

```

```{r ex="create_o", type="sct"}
#test_object("a1")
#test_output_contains("x", incorrect_msg = "Make sure to print `x`.")
success_msg("Bien hecho!")
```


<!-- ## <span style="color:navy"> **_Creación de nuevas estructuras gráficas_** </span> -->